臺灣高雄地方法院刑事裁定　
111年度聲字第1748號
聲明異議人
即  受刑人  黃妙卿


上列聲明異議人因公共危險案件，對於臺灣高雄地方檢察署檢察
官執行之指揮（111年度執字第5916號中華民國111年10月3日執
行命令）聲明異議，本院裁定如下：
    主  文
異議駁回。
    理  由
一、聲明異議意旨略以：聲明異議人即受刑人黃妙卿（下稱受刑
    人）雖數次違犯不能安全駕駛動力交通工具罪，然係因患有
    重鬱症而產生酒精依賴，現受刑人已有參加戒酒治療，懇請
    准予易科罰金或易服社會勞動，爰聲明異議，請求撤銷檢察
    官之執行指揮等語。
二、按受刑以檢察官執行之指揮為不當者，得向諭知該裁判之法
    院聲明異議；法院應就疑義或異議之聲明裁定之，刑事訴訟
    法第484條、第486條分別定有明文。又以檢察官名義所簽發
    之執行傳票，係屬執行前之通知，就形式上觀之，固非檢察
    官之執行指揮命令，惟如已記載不准易服社會勞動、易科罰
    金等意旨，對受刑人得否易服社會勞動、易科罰金等權益，
    已發生現實而迫切之影響，參照司法院大法官會議釋字第68
    1 號解釋意旨，為使受刑人之權益即時獲得救濟，應認執行
    傳票與執行指揮命令無異，得對之聲明異議。經查，本件受
    刑人因犯不能安全駕駛動力交通工具罪，經本院以111年度
    交簡字第1133號判處有期徒刑6月，併科罰金新臺幣（下同
    ）15,000元，有期徒刑如易科罰金，罰金如易服勞役，均以
    1,000元折算1日確定，經臺灣高雄地方檢察署檢察官於民國
    111年10月3日簽發該署111年執字第5916號執行傳票，並附
    註：「經核不准易科罰金及易服社會勞動」等語，傳喚受刑
    人於111年10月20日到案執行等情，業經本院依職權調取前
    揭執行卷宗核閱無訛，是本件受刑人收受執行傳票後，向本
    院聲明異議，程序上自屬適法。
三、按犯最重本刑為5年以下有期徒刑以下之刑之罪，而受6月以
    下有期徒刑或拘役之宣告者，得以1,000元、2,000元或3,00
    0元折算1日，易科罰金，但易科罰金，難收矯正之效或難以
    維持法秩序者，不在此限，刑法第41條第1項定有明文。上
    開法條所稱「難收矯正之效」、「難以維持法秩序」，係立
    法者賦予執行者能依具體個案，考量犯罪所造成法秩序等公
    益之危害大小、施以自由刑避免受刑人再犯之效果高低等因
    素，據以審酌得否准予易科罰金或易服社會勞動，亦即執行
    者係就有效矯治受刑人使其回歸社會之「特別預防」及維持
    法秩序之「一般預防」目的衡平裁量。經查，本件執行案件
    經檢察官審核後，認受刑人已4犯酒駕，且本次犯行酒測值
    高達0.73，顯不知悔改，罔顧道路交通安全，易科罰金難收
    矯正之效等情，有卷附臺灣高雄地方檢察署得易服社會勞動
    案件審查表、易科罰金案件初核表可參，確與受刑人前案紀
    錄相符無誤，有臺灣高等法院被告前案紀錄表在卷可查，應
    認檢察官考量受刑人為第4次犯不能安全駕駛動力交通工具
    罪等情節，具體說明受刑人因不執行所宣告之刑難收矯正之
    效、難以維持法秩序之理由，核定原確定判決所處有期徒刑
    6月，不准予易科罰金或易服社會勞動，洵屬有據，並無逾
    越法律授權或恣意專斷等濫用權利等情事，尚難認有何執行
    指揮不當之處。至受刑人雖主張其參加戒酒治療等語，惟刑
    法第41條業已刪除「因身體、教育、職業或家庭之關係或其
    他正當事由，執行顯有困難」規定，原執行命令既已考量受
    刑人有前揭再犯情事，審認本件以不准易科罰金或易服社會
    勞動為當，此部分即非本院所得審酌。
四、綜上所述，本件檢察官之執行指揮，並無不當，受刑人聲明
    異議，為無理由，應予駁回。
據上論斷，應依刑事訴訟法第486條，裁定如主文。
中　　華　　民　　國　 111 　年　　10 　　月　　27　　日
                  刑事第十一庭        法　官  黃鳳岐    
以上正本證明與原本無異。
如不服本裁定，應於送達後5日內，向本院提出抗告狀。
中　　華　　民　　國　 111   年　  10 　　月　　27　　日
                                      書記官  林依潔